# 版主求助《关于一年以上的持有待售资产的列报问题》

提问人：lw7540 时间：2019-01-06 22:14:08
问题描述
1 、企业本年与房地产公司签订搬迁补偿协议，约定房地产公司支付的补偿金时间分别为 2018 年 9 月、 2019 年 12 月、 2020 年 12 月、 2021 年12 月，企业交付补偿款对应的资产时间为 2018 年 9 月、 2019 年 12 月、2020 年 12 月、 2021 年 12 月。 2018 年 9 月企业收到第一笔补偿款并移交了对应的资产。
问题：
1 、企业剩余资产除 2019 年 12 月需交付的在 1 年以内，根据持有待售准则可重分类至持有待售科目，剩余的 2020 年 12 月、 2021 年 12 月要交付的资产在期末列报应在那个科目？
2 、剩余的 2020 年 12 月、 2021 年 12 月要交付的资产是否还需要继续计提折旧？

回答人：chenyiwei
是否可确认为持有待售资产，需全部满足《企业会计准则第 42 号——持有待售的非流动资产、处置组和终止经营》第六条所列全部条件，而预计交付时间只是其中一项条件。就主帖案例而言，“根据类似交易中出售此类资产或处置组的惯例，在当前状况下即可立即出售” 意味着该资产应当已经停止在正常生产经营活动中的使用，而进入清理状态。按常理，停产后清理完毕并不需要太长的时间。是否说明你的案例中资产是分批停产、分批移交？如果是，则至少停产前的资产是不满足持有待售条件的，应继续确认为固定资产，并照常计提折旧。

提问人：lw7540 时间：2019-01-07 11:26:35
版主您好，我们这个资产已经全部停产好几年了，只是本年新签订的协议是要按照开发商支付款项的进度交付资产，像这种交付时间超过一年以上的资产应该列报到固定资产继续计提折旧吗？

回答人：chenyiwei
这种交付时间超过一年以上的资产应该列报到固定资产继续计提折旧。